# 非同一控制下企业合并，被购买方财务报表中已计提的一般风险准备如何处理

提问人：wx_62c534ea0b1e 时间：2022-07-06 16:08:10
非同一控制下企 业 合并合并，， 购买 方于方于 购买 日日 编 制合并制合并 报 表表 时 ，，被被 购买 方方 财务报 表中已表中已 计 提的一般 风险 准准 备 如何如何 处 理理？？
如： A集团控股合并B公司，属于非同一控制下企业合并，合并日为 2022 年 6 月 30 日。
A集团编制合并报表时的抵消分录如下：
借：实收资本 20
资本公积 10
盈余公积 5
其他综合收益 5
一般风险准备 5
未分配利润 5
商誉 5
贷：长期股权投资 60
少数股东权益 5
其中：B公司已计提的一般风险准备 5 万元是否需要保留在A集团的合并资产负债表中？如果需要保留，则如何处理？计入所有者权益变动的哪一行？
借：？
贷：一般风险准备

回答人：chenyiwei
一般风险准备和专项储备不同，在购买方合并报表中不要求还原被收购方在购买日的一般风险准备余额，与被收购方的其他留存收益（盈余公积、未分配利润）同样处理即可。